臺灣桃園地方法院小額民事判決
111年度桃保險小字第480號
原      告  新安東京海上產物保險股份有限公司桃園分公司

法定代理人  單正寰  
訴訟代理人  許昶華  
            吳崇銘  
被      告  胡鐵麟  


上列當事人間請求損害賠償事件，本院於民國111年11月16日言
詞辯論終結，判決如下：
    主    文
一、被告應給付原告新臺幣37,340元，及自民國111年6月25日起
    至清償日止，按週年利率5％計算之利息。
二、訴訟費用新臺幣1,000元由被告負擔。
三、本判決得假執行。
    事實及理由
壹、程序方面：
    按小額訴訟之訴狀送達後，原告不得將原訴變更或追加他訴
    ，但擴張或減縮應受判決事項之聲明者，不在此限，民事訴
    訟法第436 條之23準用第436 條第2 項適用第255 條第1 項
    但書第3 款定有明文。經查，原告起訴時請求：「被告應給
    付原告新臺幣（下同）65,282元，及自起訴狀繕本送達翌日
    起至清償日止，按週年利率5 ％計算之利息」（見本院卷第3
    頁），嗣於民國111年9月7日言詞辯論期日變更聲明為：「
    被告應給付原告37,340元，及自起訴狀繕本送達翌日起至清
    償日止，按週年利率5 ％計算之利息」（見本院卷第53頁）
    ，核為減縮應受判決事項之聲明，應予准許。
貳、實體方面：
一、原告主張：被告於111年5月10日10時7分許前某時，駕駛車
    牌號碼000-0000號自用小客車（下稱肇事車輛），沿桃園市
    八德區廣興路由西向東之方向行駛，於同日10時7分許，行
    經同市區廣興路與廣興三路之交岔路口附近時，本應注意汽
    車在劃有分向限制線之路段，不得駛入來車之車道內，且當
    時並無不能注意之情形，竟疏未注意即貿然駛入對向車道，
    適有原告保戶許媖安駕駛車牌號碼000-0000號自用小客車（
    下稱系爭車輛）自對向車道駛至，兩車因而發生碰撞（下稱
    系爭交通事故），致系爭車輛受有損害，而支出修繕費用65
    ,282元（含鈑金費用14,770元、烤漆費用19,465元及零件費
    用31,047元）。後原告依約給付上開修繕費用，並計算、扣
    除零件折舊之費用後，爰依民法侵權行為及保險代位之法律
    關係，提起本件訴訟，並聲明：如主文第1 項所示。
二、被告則以：當時是系爭車輛來撞肇事車輛的，對於肇事責任
    爭執等語，資為抗辯。並聲明：原告之訴駁回。
三、本院得心證之理由：
　㈠按故意或過失，不法侵害他人之權利者，負損害賠償責任；
    汽車、機車或其他非依軌道行駛之動力車輛，在使用中加損
    害於他人者，駕駛人應賠償因此所生之損害，民法第184 條
    第1 項前段、第191 條之2 本文分別定有明文。又汽車在未
    劃設慢車道之雙向二車道行駛時，應依下列規定：二、在劃
    有分向限制線之路段，不得駛入來車之車道內，道路交通安
    全規則第97條第1項第2款亦定有明文。經查，原告主張之前
    開事實，有道路交通事故調查報告表、調查紀錄表及現場監
    視錄影畫面光碟暨現場照片等（見本院卷第19頁背面至第33
    頁）在卷可稽，經核與其所述相符。又被告雖以前詞置辯，
    然本院勘驗現場監視錄影畫面結果略以：於影片時間07：20
    秒許，肇事車輛自畫面上方往下方行駛而來，而於影片時間
    07：22秒許，系爭車輛自畫面下方往上方行駛於對向車道上
    ，後於影片時間07：25秒許，系爭車輛行經路口遠方之行人
    穿越道時，肇事車輛在系爭車輛之左前方，且開始向對向車
    道偏駛，後於影片時間07：27秒許，肇事車輛跨越分向限制
    線而撞擊系爭車輛之左側車身，嗣系爭車輛向左偏駛停在路
    旁乙情，有上開現場監視錄影畫面光碟、現場照片及本院11
    1年11月16日勘驗筆錄（見本院卷第63頁背面）附卷可憑，
    足見系爭交通事故確係因被告駕駛肇事車輛跨越分向限制線
    ，方與對向車道上之系爭車輛發生碰撞乙情無疑，是被告上
    開所辯，洵屬無稽，不足憑採。本院綜合上開各項事證，堪
    認原告主張為真。則原告請求被告負侵權行為損害賠償責任
    ，自屬有據。
　㈡又當事人聲明之證據，法院應為調查。但就其聲明之證據中
    認為不必要者，不在此限，民事訴訟法第286 條亦有明文，
    而前條但書所謂不必要之證據，係指當事人聲明之證據，與
    應證事實無關，或不影響裁判基礎，或毫無證據價值，或因
    有窒礙不能預定調查證據之期間或訟爭事實已臻明暸且法院
    已得強固之心證而言（最高法院101 年度台上字第225號判
    決意旨參照）。查，本件被告雖提出肇事車輛之車損照片，
    並請求將系爭交通事故送請鑑定（見本院卷第64頁），惟本
    院依上開現場監視錄影畫面光碟等事證，以足認定系爭交通
    事故發生之原因及過程，故本院認前述證據均不具調查必要
    性，附此敘明。
　㈢負損害賠償責任者，除法律另有規定或契約另有訂定外，應
    回復他方損害發生前之原狀，且債權人得請求支付回復原狀
    所必要之費用，以代回復原狀，民法第213 條第1 、3 項定
    有明文。又物被毀損者，被害人除得依民法第196 條行使權
    利外，亦得依第213 條第3 項請求支付回復原狀所必要之費
    用，最高法院107 年度台上字第1618號民事判決參照。債權
    人所得請求者既為回復原狀之必要費用，倘以修復費用為估
    定其回復原狀費用之標準，則修理材料以新品換舊品時，即
    應予折舊，最高法院96年度台上字第854號民事判決參照。
    另依行政院財政部發布之固定資產耐用年數表及固定資產折
    舊率表規定，汽車如非屬運輸業用客車、貨車，耐用年數為
    5 年，依定率遞減法每年折舊千分之369 ，其最後1 年之折
    舊額，加歷年折舊累計額，總和不得超過該資產成本原額之
    10分之9 。查，系爭車輛修理費用總計為65,282元（含鈑金
    費用14,770元、烤漆費用19,465元及零件費用31,047元）乙
    情，有估價單及發票（見本院卷第9至13頁）在卷可稽，惟
    零件費用既係以舊換新，即應計算折舊，而系爭車輛為自用
    小客車，非屬運輸業用客車、貨車，且出廠日係102年9月乙
    節，有行車執照（見本院卷第6頁）附卷可參，系爭車輛至
    系爭交通事故發生之111年5月10日止，使用已逾5年期間，
    則揆諸上開折舊規定，零件部分費用折舊後之金額應為3,10
    5元（計算式：31,047×0.1＝3,105，小數點後四捨五入），
    另加計鈑金費用14,770元、烤漆費用19,465元，則原告得請
    求系爭車輛修復之費用應為37,340元（計算式：3,105＋14,7
    70＋19,465＝37,340）。又原告依照保險契約之約定支付上開
    修繕費用乙情，亦有汽車保險理賠申請書（見本院卷第14頁
    ）在卷可參。從而，原告請求被告給付37,340元，於法有據
    ，應予准許。
四、末按給付無確定期限者，債務人於債權人得請求給付時，經
    其催告而未為給付，自受催告時起，負遲延責任。其經債權
    人起訴而送達訴狀，或依督促程序送達支付命令，或為其他
    相類之行為者，與催告有同一之效力；又遲延之債務，以支
    付金錢為標的者，債權人得請求依法定利率計算之遲延利息
    ，而應付利息之債務，其利率未經約定，亦無法律可據者，
    週年利率為5 ％，民法第229 條第2 項、第233 條第1 項前
    段及第203 條分別定有明文。查，本件原告請求被告給付37
    ,340元部分，係以支付金錢為標的，且無確定期限，又未約
    定利息，則被告應自受催告時起，負遲延責任，則原告就上
    述得請求之金額，併請求自起訴狀繕本送達被告之翌日即11
    1年6月25日（見本院卷第38頁）起至清償日止，按年息5 ％
    計算之利息，同屬有據。
五、從而，原告依民法侵權行為及保險代位之法律關係，請求被
    告給付如主文第1 項所示，為有理由，應予准許。
六、本件係依民事訴訟法第436 條之8適用小額訴訟程序所為被
    告敗訴之判決，爰依同法第436條之20之規定，依職權宣告
    假執行。
七、本件事證已臻明確，兩造其餘攻擊防禦方法及舉證，經本院
    斟酌後，核與判決結果無影響，爰不予一一論述，併此敘明
    。
八、訴訟費用負擔之依據：民事訴訟法第78條。並依同法第436
    條之19第1項規定，確定訴訟費用額如主文第2項所示。
中　　華　　民　　國　　111 　年　　11　　月　　25　　日
                  桃園簡易庭  法  官  顏嘉漢
以上為正本係照原本作成。
如不服本判決，應於送達後20日內，向本院提出上訴狀並表明上
訴理由，如於本判決宣示後送達前提起上訴者，應於判決送達後
20日內補提上訴理由書（須附繕本）。
如委任律師提起上訴者，應一併繳納上訴審裁判費。   
中　　華　　民　　國　　111 　年　　11　　月　　25　　日
                              書記官  楊上毅
附錄：
一、民事訴訟法第436條之24第2項：
    對於小額程序之第一審裁判上訴或抗告，非以其違背法令為
    理由，不得為之。
二、民事訴訟法第436條之25：
    上訴狀內應記載上訴理由，表明下列各款事項：
    (一)原判決所違背之法令及其具體內容。
    (二)依訴訟資料可認為原判決有違背法令之具體事實。
三、民事訴訟法第471條第1項：（依同法第436條之32第2項規定
    於小額事件之上訴程序準用之）
    上訴狀內未表明上訴理由者，上訴人應於提起上訴後20日內
    ，提出理由書於原第二審法院；未提出者，毌庸命其補正，
    由原第二審法院以裁定駁回之。